---
title: "Laboratorio54-Parte1-MD"
author: "Leislie R. Manjarrez O."
date: "2023-03-17"
output: html_document
---

Hecho con gusto por Leislie R. Manjarrez O.

Laboratorio 54- Parte 1- Grafico de dispersion con histogramas marginales en ggplot2

Instalamos la paqueteria a utilizar
install.packages("ggplot2")
install.packages("ggExtra")

Llamamos a las librerias correspondientes
```{r}
library(ggplot2)
library(ggExtra)
```

La funcion ggMarginal del paquete ggExtra permite anadir histogramas marginales a un grafico de dispersion ya creado. 
Para tal proposito hay que guardar el diagrama de dispersion hecho con ggplot2 dentro de una variable y pasarlo a ggMarginal, especificando type = "histogram"
```{r}
p <- ggplot(cars, aes(x = speed, y = dist)) +
  geom_point()
```

Creamos el grafico con histogramas marginales
```{r}
ggMarginal(p, type = "histogram") 
```

Para dejar el histograma solo en el eje x ejecutamos la siguiente linea de codigo
```{r}
ggMarginal(p, type = "histogram", 
           margins = "x")
```

Para dejar el histograma solo en el eje y ejecutamos la siguiente linea de codigo
```{r}
ggMarginal(p, type = "histogram", 
           margins = "y")
```

El argumento size modifica el tamano relativo entre los histogramas y el grafico de dispersion. 
El valor por defecto es 5
```{r}
ggMarginal(p, type = "histogram", 
           size = 3)
```

Para personalizar las barras utilizamos el siguiente comando
```{r}
ggMarginal(p, type = "histogram", 
           binwidth = 4)
```

Para superponer las curvas de densidad de los histogramas usamos type = "densigram"
```{r}
ggMarginal(p, type = "densigram")
```

Para cambiar el color de fondo de los histogramas utilizamos fill
```{r}
ggMarginal(p, type = "histogram", 
           fill = 4)
```

Para personalizar el color del borde usamos el argumento col
```{r}
ggMarginal(p, type = "histogram", 
           fill = "white",
           col = 4)
```

Para personalizar cada histograma por separado, pasa una lista de argumentos para cada eje con xparams e yparams
```{r}
ggMarginal(p, type = "histogram", 
           xparams = list(fill = 4),
           yparams = list(fill = 3))
```

Si tu conjunto de datos contiene una variable categorica que representa grupos puedes crear histogramas para cada grupo en cada margen
Variable categórica de ejemplo
```{r}
cars$grupo <- c(rep("A", 25), rep("B", 25))
```

Guarda el gráfico de dispersión en una variable
```{r}
p <- ggplot(cars, aes(x = speed, y = dist, color = grupo)) +
  geom_point()
```

Crea histogramas marginales por grupo
```{r}
ggMarginal(p, type = "histogram", 
           groupColour = TRUE,
           groupFill = TRUE)
```
